【裁判字號】    91,交易,158
【裁判日期】    920214
【裁判案由】    公共危險
【裁判全文】
臺灣彰化地方法院刑事判決                        九十一年度交易字第一五八號
    公  訴  人  臺灣彰化地方法院檢察署檢察官
    被      告  乙○○  男  二.
右列被告因公共危險案件，經檢察官聲請簡易判決處刑（九十一年度偵字第七四二二
號），本院改依通常程序審理，判決如左：
    主      文
乙○○服用酒類，不能安全駕駛動力交通工具而駕駛，累犯，處拘役伍拾玖日，如易
科罰金，以佰元折算壹日。
    事      實
一、乙○○前因妨害自由案件，經本院以九十年度斗簡字第七三號判決判處有期徒刑
    三月，如易科罰金以三百元折算一日確定，於民國九十一年一月十五日在監服刑
    期滿執行完畢。詎仍不知悔改，於九十一年十月二十二日晚間九時許，在彰化縣
    社頭鄉舊社村某位友人住處飲用酒類後，已達不能安全駕駛動力交通工具之程度
    ，竟仍於同日晚間十一時許騎乘友人李少玲所有之車牌號碼ＹＧＱ－四七八號（
    聲請簡易判決處刑書誤載為ＹＧＱ－六０二號）機車外出，沿彰化縣社頭鄉○○
    路由南往北方向行駛，欲返回其位在社頭鄉張厝村張厝一巷三十六弄十九號住處
    。至同日晚間十一時十分許，乙○○騎乘該部機車行經社頭鄉○○路與員集路口
    時，因飲酒後精神狀態欠佳，注意力未能完全集中，對於週遭車輛之行駛狀態已
    無從保持適度注意，致與甲○○所騎乘、沿彰化縣社頭鄉○○路由東往西方向行
    至該路口之車牌號碼ＫＸＸ－六０二號機車發生擦撞，乙○○之頭部及手、腳均
    因而擦傷，甲○○則倖未受傷。嗣經警據報前往車禍現場處理，並將乙○○帶返
    警局施以酒精濃度測試，發現其呼氣中所含酒精成分為每公升零點五零毫克，始
    查悉上情。
二、案經彰化縣警察局田中分局報請臺灣彰化地方法院檢察署檢察官偵查後，聲請簡
    易判決處刑，由本院改依通常程序審理。
    理      由
一、右揭事實，業據被告乙○○於偵查及本院審理時坦承不諱，核與證人甲○○證述
    情節相符，並有酒精濃度測試報告單、道路交通事故調查報告表各一份附卷可稽
    ，足徵被告前揭自白應與實情相符。再參諸德國、美國之認定標準，對於酒精濃
    度呼氣已達每公升零點五五毫克以上，肇事率為一般正常人之十倍，認為已達「
    不能安全駕駛」之標準；至於上揭數值以下之行為，如輔以其他客觀事實得作為
    「不能安全駕駛」之判斷時，亦應依刑法第一百八十五條之三之規定移送法辦處
    以刑罰，法務部八十八年五月十八日法檢字第００一六六九函釋甚明。被告呼
    氣中之酒精濃度為每公升零點五零毫克，且其騎乘機車途中對於左右來車之動向
    竟無法適度注意，並於發現鄰近道路來車時未能即時閃避，致與證人甲○○所騎
    乘之機車發生擦撞，顯見被告當時之駕車行為已迥異於正常時期之精神反應，堪
    認其因飲酒之故造成注意能力疏懈，而達於不能安全駕駛動力交通工具之程度。
    況被告於本院審理時亦坦言：駕車前之飲酒行為確已影響其行車安全等語，更足
    為證。本案事證已臻明確，被告犯行至堪認定。
二、核被告乙○○於飲用酒類後，已達於不能安全駕駛動力交通工具之程度，竟猶執
    意駕車外出，所為係犯刑法第一百八十五條之三之服用酒類重大違背安全駕駛罪
    。查被告前因妨害自由案件，經本院以九十年度斗簡字第七三號判決判處有期徒
    刑三月，如易科罰金以三百元折算一日確定，於九十一年一月十五日在監服刑期
    滿執行完畢，有刑案資料查註紀錄表及臺灣高等法院被告全國前案紀錄表在卷可
    按，其受有期徒刑之執行完畢，五年內再犯本件法定本刑有期徒刑以上之罪，為
    累犯，應依法加重其刑。爰審酌被告明知自己飲酒後，精神狀態已受相當影響，
    竟無視於其他用路人可能遭受之生命、身體威脅，僅圖一己往來交通之便，率爾
    駕駛車輛外出，對於道路公共安全已生顯著之危險；尤以被告甫於九十年間因酒
    後駕車之公共危險案件，經本院以九十年度斗交簡字第二一四號判決判處拘役四
    十日，如易科罰金以三百元折算一日確定，並已服刑期滿執行完畢，有上開前科
    紀錄足憑，理當對於酒後駕車行為嚴重危及公共安全之情形有所體悟，乃其竟未
    能知所收斂，猶一再以身試法，故態復萌，顯見被告自制能力及法制觀念均有未
    足，品行亦非端正；惟念及被告犯罪後尚知坦承犯行，並向本院深表悔意，態度
    非無足取，及其犯罪動機、目的、所生危害、犯罪後坦承犯行之態度、具有國中
    畢業學歷之智識程度等一切情狀，量處如主文所示之刑，併諭知易科罰金之折算
    標準，以示懲儆。
據上論斷，應依刑事訴訟法第四百五十二條、第二百九十九條第一項前段，刑法第一
百八十五條之三、第四十七條、第四十一條第一項前段，罰金罰鍰提高標準條例第二
條，判決如主文。
本案經檢察官徐則賢到庭執行職務。
中    華    民    國    九十二      年      二      月      十四        日
                                臺灣彰化地方法院交通法庭
                                    法      官  高  文  崇
右正本證明與原本無異。
如不服本判決，應於判決送達後十日內向本院提出上訴狀( 須附繕本 )。
告訴人或被害人對於判決如有不服具備理由請求檢察官上訴者，其上訴期間之計算係
以檢察官收受判決正本之日期為準。
                                    法院書記官  謝  志  鑫
中    華    民    國    九十二      年      二      月      二十一      日
刑法第一百八十五條之三：
服用毒品、麻醉藥品、酒類或其他相類之物，不能安全駕駛動力交通工具而駕駛者，
處一年以下有期徒刑、拘役或三萬元以下罰金。


司法院資訊處製作；財團法人民間司法改革基金會備份。
